【裁判字號】    98,易,3118
【裁判日期】    990202
【裁判案由】    毀損
【裁判全文】
臺灣臺北地方法院刑事判決              98年度易字第3118號
公  訴  人  臺灣臺北地方法院檢察署檢察官
被      告  乙○○
上列被告因毀損案件，經檢察官提起公訴（98年度偵字第18766號
），本院判決如下：
    主  文
乙○○損壞他人之鏡子，足以生損害於他人，處罰金新臺幣仟
元，如易服勞役，以新臺幣壹仟元折算壹日。
    事  實
一、乙○○於民國98年4月 中旬，多次前往位於臺北市大安區○
    ○○路○ 段73之23號11樓之「甲○○○○○」進行美容療程
    ，嗣因不滿療程結果，而於同年5月13日下午3時20分至該診
    所內，向所內員工呂如萍表示要求退費並索取就診病歷資料
    未果，竟基於損壞他人之物之故意，持所內桌上鏡子擲向診
    所大門，致鏡子底座裂開無法豎立而不堪使用，足以生損害
    於甲○○○○○。
二、案經甲○○○○○訴由臺北市政府警察局大安分局報請臺灣
    臺北地方法院檢察署檢察官偵查起訴。
    理  由
一、被告以外之人於審判外之陳述，雖不符前4 條之規定，而經
    當事人於審判程序同意作為證據，法院審酌該言詞陳述或書
    面陳述作成時之情況，認為適當者，亦得為證據。當事人、
    代理人或辯護人於法院調查證據時，知有第159條第1項不得
    為證據之情形，而未於言詞辯論終結前聲明異議者，視為有
    前項之同意，刑事訴訟法第159條之5第1項、第2項分別定有
    明文。其立法意旨在於傳聞證據未經當事人之反對詰問予以
    核實，原則上先予排除，惟若當事人已放棄反對詰問權，於
    審判程序中表明同意該等傳聞證據可作為證據；或基於尊重
    當事人對傳聞證據之處分權，及證據資料愈豐富，愈有助於
    真實發見之理念，且強化言詞辯論主義，使訴訟程序得以順
    暢進行，上開傳聞證據亦均具有證據能力。本案被告乙○○
    及檢察官於言詞辯論終結前，均未就本院所認定犯罪事實而
    經調查採用之證據主張有刑事訴訟法第159條第1項不得為證
    據之情形，本院復審酌各該證據作成時並無違法及證明力明
    顯過低之瑕疵等情況，認為適當，並與本案犯罪事實具有關
    連性，是本案所認定犯罪事實所採用之證據均有證據能力，
    合先敘明。
二、上開犯罪事實，業據被告於本院審理中坦承不諱（見本院卷
    第40頁），核與證人呂如萍於偵查中證述情節大致相符（見
    偵卷第38頁），並有上開鏡子相片1 幀在卷可稽（見偵卷第
    15頁上方相片），綜此足徵被告之任意性自白，確與事實相
    符。本案事證明確，被告犯行堪以認定，應依法論科。
三、核被告所為，係犯刑法第354 條之損壞物品罪。另起訴書雖
    論及被告損壞告訴人電腦設備，然業經到庭實行公訴之檢察
    官減縮此部分之主張在案（見本院卷第39頁），是本院自無
    庸對此業經減縮之部分不另為無罪之諭知，併此敘明。爰審
    酌被告並無前科，素行尚佳，有臺灣高等法院被告前案紀錄
    表附卷足憑（見本院卷第3 頁），其因美容療程未達預期效
    果發生齟齬，未思以理性和平手段處理解決糾紛，竟擅自丟
    擲鏡子予以毀損他人之物，惟衡酌其犯罪手段尚非惡劣、造
    成損害實屬輕微，與其犯罪動機、目的、犯後坦承犯行之態
    度等一切情狀，量處如主文所示之刑，並諭知易服勞役之折
    算標準如主文所示。
三、不另為無罪諭知部分：
  (一)公訴意旨另以被告當時除損壞前開鏡子外，尚有毀損告訴人
    之推門，並認此部分被告亦涉犯刑法第354 條之損壞物品罪
    等語。訊據被告堅詞否認有何該等犯行，辯稱推門玻璃並未
    破裂，且只有凹陷1條痕跡，並不需要更換推門等語。
  (二)按犯罪事實應依證據認定之，無證據不得認定犯罪事實；不
    能證明被告犯罪者，應諭知無罪判決，刑事訴訟法第154 條
    第2項、第301條第1 項分別定有明文。本件檢察官雖認被告
    有損壞上開大門，惟按刑法第354 條毀損罪所謂「毀棄」係
    指銷毀滅除、拋棄，使物之效用全部喪失，「損壞」係指損
    傷破壞物體，使其效用全部或一部喪失之意，「致令不堪用
    」則指以毀棄、損壞以外之其他方法，雖未毀損原物，但其
    物之效用喪失者。查證人呂如萍固於偵查中證稱：推門上的
    玻璃有裂一痕等語（見偵卷第38頁），然依告訴人所提出之
    推門相片1 幀（見偵卷第15頁下方相片），無法看出門上之
    玻璃有何破裂之情形，且告訴代理人亦於本院審理中指訴稱
    ：「就我所瞭解玻璃並沒有破」等語明確（見本院卷第38頁
    反面）。至於，推門上雖有1 條凹痕，然觀諸上開相片，該
    凹痕所在位置是門框，並未導致推門因而變形無法正常開關
    ，而喪失門扇之功用，且公訴人復未提出該推門因此1 凹痕
    ，致其物之效用喪失之證據，足證被告上開所辯，當足採信
    ，此部分即應對其為有利之認定。又此部分倘成立犯罪，因
    與前揭被告損壞罪成立犯罪部分，有接續犯之實質上一罪關
    係，爰不另為無罪之諭知，附此敘明。
據上論斷，應依刑事訴訟法第284條之1、第299條第1項前段，刑
法第354條、第42條第3款，刑法施行法第1條之1，判決如主文。
本案經檢察官徐則賢到庭執行職務。
中    華    民    國    99    年    2     月    2     日
                  刑事第十三庭  法  官  陳君鳳
以上正本證明與原本無異。
如不服本判決應於收受送達後10日內向本院提出上訴書狀，並應
敘述具體理由；其未敘述上訴理由者，應於上訴期間屆滿後20日
內向本院補提理由書（均須按他造當事人之人數附繕）「切勿逕
送上級法院」。
                                書記官  楊湘雯
中    華    民    國    99    年    2     月    2     日
附錄本案論罪科刑法條全文：
刑法第354條
毀棄、損壞前二條以外之他人之物或致令不堪用，足以生損害於
公眾或他人者，處2年以下有期徒刑、拘役或5百元以下罰金。

司法院資訊處製作；財團法人民間司法改革基金會備份。
